臺灣板橋地方法院刑事判決　　　　　　　　　　　　　九十一年度訴字第一四七號
　　公　訴　人　臺灣板橋地方法院檢察署檢察官
　　被　　　告　甲○○
右列被告因違反毒品危害防制條例案件，經檢察官提起公訴（九十年度毒偵字第四一
０三號），本院判決如左：
    主  文
甲○○施用第一級毒品，累犯，處有期徒刑捌月。
扣案毒品海洛因貳包（合計淨重零點貳公克，包裝重壹點貳壹公克），均沒收銷燬
。
    事  實
一、甲○○前於民國（下同）八十五年五月十六日因違反肅清煙毒條例案件，經本院
    判處有期徒刑三年二月，於同年七月九日判決確定，自八十五年八月二十六日起
    送監執行，於八十七年三月六日因縮短刑期假釋出監。又於假釋期間中因再違犯
    毒品危害防制條例之案件，經撤銷假釋執行殘刑一年六月又十七日，迄九十年六
    月二十八（起訴書誤載為十五）日始執行完畢。復因施用第一級毒品海洛因案件
    ，在臺灣板橋地方法院檢察署八十七年度偵字第二四九八九號違反毒品危害防制
    條例案件中，經本院以八十七年度毒聲字第三六一七號裁定令入戒治處所施以強
    制戒治，嗣於八十九年四月十三日強制戒治期滿，經臺灣板橋地方法院檢察署檢
    察官於八十九年五月二十日以八十九年度戒毒偵字第三三九號為不起訴處分後確
    定在案。詎甲○○仍不知悔改，明知海洛因係毒品危害防制條例所明定之第一級
    毒品，不得持有及施用，復另行基於施用第一級毒品海洛因之犯意，於前案強制
    戒治期滿後之九十年十月十八日晚間六、七時許（起訴書略載為警方查獲採尿前
    二十四小時內），在臺北縣三重市○○○路之某公園內（起訴書誤載為不詳地點
    ），以摻入香煙後施用之方式，施用第一級毒品海洛因一次。嗣於九十年十月十
    九日凌晨三時許，經警在臺北縣三重市○○○街四二號前查獲甲○○，並當場扣
    得第一級毒品海洛因二包（合計淨重０．二三公克，包裝重一．二一公克）。甲
    ○○於強制戒治期滿為不起訴處分後，五年內再犯本件施用第一級毒品海洛因案
    件，案經本院於九十年十二月十三日以九十年度毒聲字第四八三三號裁定，令入
    戒治處所施以強制戒治一年，現於臺灣嘉義戒治所強制戒治中。
二、案經臺北縣警察局三重分局報告臺灣板橋地方法院檢察署檢察官偵查起訴。
    理  由
一、右開事實，業據被告甲○○於本院審理時坦承不諱在卷，又被告為警採取之尿液
    檢體中，經檢出嗎啡陽性反應，有昭信科技顧問股份有限公司九十年十月二十九
    日之濫用藥物陽性檢體檢驗報告乙紙附卷可稽。且扣案二包白粉，經送法務部調
    查局鑑驗結果，均含第一級毒品海洛因成分，合計淨重０．二三公克（包裝重０
    ．二一公克），亦有該局九十年十一月三十日陸(一)字第９０１８９６３０號鑑
    定通知書乙紙在卷可按，堪認被告前揭施用第一級毒品海洛因之自白，與事實相
    符而足資採信。又查被告如事實欄所載，前因施用第一級毒品海洛因案件，經本
    院裁定送強制戒治，並於強制戒治期滿後，由臺灣板橋地方法院檢察署檢察官為
    不起訴處分確定等情，有前揭案件之不起訴處分書乙份在卷可憑，其復於強制戒
    治期滿五年內之九十年十月十八日，再犯本件施用第一級毒品罪，其所為堪認與
    毒品危害防制條例第二十三條第二項前段之規定相符無疑。故本案事證明確，被
    告犯行堪以認定，應予依法論科。
二、按海洛因係毒品危害防制條例明定之第一級毒品，故核被告甲○○所為，係犯同
    條例第十條第一項之施用第一級毒品罪。被告施用前後持有第一級毒品海洛因之
    低度行為，為其施用之高度行為所吸收，故不另論罪。末查被告甲○○前於八十
    五年五月十六日因違反肅清煙毒條例案件，經本院判處有期徒刑三年二月，於同
    年七月九日判決確定，自八十五年八月二十六日起送監執行，於八十七年三月六
    日因縮短刑期假釋出監。又於假釋期間中因再違犯毒品危害防制條例之案件，經
    撤銷假釋執行殘刑一年六月又十七日，迄九十年六月二十八日執行完畢，有臺灣
    高等法院檢察署刑案紀錄簡覆表乙份在卷可參，其於受有期徒刑之執行後，五年
    以內再犯有期徒刑以上之本罪，為累犯，應依刑法第四十七條之規定加重其刑。
    爰審酌被告甲○○前有施用毒品前科，於毒品危害防制條例施行後再次施用毒品
    ，經送強制戒治期滿而為不起訴處分確定後，仍有本件施用第一級毒品犯行，顯
    見其戒除毒癮之意志薄弱，及其犯罪之動機、目的、手段、施用毒品戕害其身心
    及於本院審理時尚知坦承犯行之態度等一切情狀，量處如主文第一項所示之刑，
    以資懲儆。扣案之二包海洛因，合計淨重０．二三公克（包裝重０˙二一公克）
    ，係毒品危害防制條例所定之第一級毒品，不問屬於犯人與否，均應依同條例第
    十八條第一項前段之規定，併為如主文第二項沒收銷毀之諭知。
據上論斷，應依刑事訴訟法第二百九十九條第一項前段，毒品危害防制條例第十條第
一項、第十八條第一項前段，刑法第十一條前段、第四十七條，判決如主文。
本案經檢察官張瑞娟到庭執行職務
中      華      民      國      九十一    年      三      月    二十    日
                                臺灣板橋地方法院刑事第三庭
          法  官    陳志揚
右正本證明與原本無異。
如不服本判決，應於判決送達後十日內向本院提出上訴狀 (應附繕本) ，上訴於
臺灣高等法院。
                                      書記官    陳慶樹
中      華      民      國      九十一     年      四    月       三    日
附錄本案論罪科刑法條全文：
毒品危害防制條例第十條
  施用第一級毒品者，處六月以上五年以下有期徒刑。
  施用第二級毒品者，處三年以下有期徒刑。
